臺灣新竹地方法院刑事判決
111年度金訴字第10號
公  訴  人  臺灣新竹地方檢察署檢察官
被      告  陳佳宏




上列被告因詐欺等案件，經檢察官提起公訴（110年度偵字第103
74、10617、10963號），被告於本院準備程序中，就被訴事實為
有罪之陳述，經本院告知被告簡式審判之旨，並聽取檢察官及被
告之意見後，進行簡式審判程序，並判決如下：
    主  文
陳佳宏犯三人以上共同詐欺取財罪，累犯，處有期徒刑壹年肆月
，併科罰金新臺幣壹萬元，罰金如易服勞役，以新臺幣壹仟元折
算壹日。
未扣案之犯罪所得新臺幣貳萬壹仟元沒收，於全部或一部不能沒
收或不宜執行沒收時，追徵其價額。
    事實及理由
一、本案犯罪事實及證據，除犯罪事實欄一犯意部分更正為「共
    同意圖為自己不法之所有，基於三人以上共同詐欺取財、洗
    錢之犯意聯絡」；及證據部分補充被告陳佳宏於本院準備程
    序及審判程序時之自白外，餘均引用檢察官起訴書之記載（
    如附件）。
二、論罪科刑：
（一）核被告陳佳宏所為，係犯刑法第339條之4第1項第2款三人
      以上共同詐欺取財罪及洗錢防制法第14條第1 項之洗錢罪
      。被告以一行為而觸犯上開2 罪名，為想像競合犯，應依
      刑法第55條之規定，從一重論以刑法第339條之4第1項第2
      款之三人以上共同詐欺取財罪。
（二）被告與黃士綱、綽號「吉米」及渠等所屬詐欺犯罪組織成
      員間，就上開犯行有犯意聯絡及行為分擔，應論以共同正
      犯。
（三）被告前因施用毒品案件，經臺灣苗栗地方法院以108年度
      苗簡字第1012號判決判處有期徒刑3月確定，於民國109年
      5月10日執行完畢，有臺灣高等法院被告前案紀錄表1 份
      附卷可參，其於前案有期徒刑執行完畢後5年以內故意再
      犯本件有期徒刑以上之罪，為累犯，且於本案加重最輕本
      刑，並無過苛，爰依刑法第47條第1項規定，加重其刑。
（四）爰審酌被告前有毒品、詐欺之前科紀錄，素行非佳，又正
      值青壯，卻不思正途賺取錢財，加入詐欺集團擔任車手提
      領款項，共同牟取不法報酬，不僅俾使該詐騙集團成員得
      以遂行詐欺行為，嗣又能便利其等逃避司法之追緝，致被
      害人受到財產上之損害，助長原已猖獗之詐騙歪風，所為
      實值非難；惟念其犯後已坦承犯行，且合於洗錢防制法第
      16條第2項所定減輕其刑事由，兼衡其自述高中肄業之智
      識程度，入監前擔任鐵工、月收入約新臺幣(下同)3萬元
      、未婚無子、與母親及姊姊同住之家庭經濟狀況，暨其犯
      罪動機、目的、手段、所生之損害等一切情狀，量處如主
      文第一項所示之刑，並諭知罰金易服勞役之折算標準，以
      資警惕。
三、沒收：
　　未扣案之2萬1000元，為被告犯本案自所屬詐欺集團成員取
    得之報酬，為其犯罪所得，且經被告取得事實上支配權，而
    為屬於被告之物，應依刑法第38條之1 第1 項、第3項規定
    宣告沒收，於全部或一部不能沒收或不宜執行沒收時，追徵
    其價額。
據上論斷，應依刑事訴訟法第273條之1第1項、第299條第1項前
段、第310條之2、第454條第2項，判決如主文。
本件經檢察官張凱絜提起公訴，檢察官林李嘉到庭執行職務。
中　　華　　民　　國　　111 　年　　3 　　月　　28　　日
                  刑事第三庭  法  官  黃怡文
以上正本證明與原本無異。
如不服本判決應於收受本判決後20日內向本院提出上訴書狀，上
訴書狀應敘述具體理由。上訴書狀未敘述上訴理由者，應於上訴
期間屆滿後20日內補提理由書狀於本院(均須按他造當事人之人
數附繕本 )「切勿逕送上級法院」。 
中　　華　　民　　國　　111 　年　　3 　　月　　29　　日
                              書記官  謝沛真
附錄本案所犯法條：
中華民國刑法第339條之4
犯第 339 條詐欺罪而有下列情形之一者，處 1 年以上 7 年以
下有期徒刑，得併科 1 百萬元以下罰金：
一、冒用政府機關或公務員名義犯之。
二、三人以上共同犯之。
三、以廣播電視、電子通訊、網際網路或其他媒體等傳播工具，
    對公眾散布而犯之。
前項之未遂犯罰之。
洗錢防制法第14條
有第二條各款所列洗錢行為者，處 7 年以下有期徒刑，併科新
臺幣 5 百萬元以下罰金。
前項之未遂犯罰之。
前二項情形，不得科以超過其特定犯罪所定最重本刑之刑。
附件
臺灣新竹地方檢察署檢察官起訴書　
                                    110年度偵字第10374號
                                               第10617號
                                               第10963號
　　被　　　告　陳佳宏　男　26歲（民國00年0月00日生）
　　　　　　　　　　　　住苗栗縣○○鎮○○里○○街00號
　　　　　　　　　　　　居苗栗縣○○鎮○○街00號
                        (另案於法務部○○○○○○○苗栗                         分監執行中)
　　　　　　　　　　　　國民身分證統一編號：Z000000000號
上列被告因詐欺等案件，已經偵查終結，認應該提起公訴，茲將
犯罪事實及證據並所犯法條分敘如下：
　　　  犯罪事實
一、陳佳宏前因毒品案件，經臺灣苗栗地方法院以108年度苗簡
    字第1012號判決判處有期徒刑3月確定，於民國109年5月10
    日執行完畢。詎仍不知悔改，其與黃士綱(另行通緝)於110
    年4月間加入綽號「吉米」之真實姓名、年籍不詳之成年男
    子所屬具有持續性、牟利性、結構性之詐騙集團組織，擔任
    俗稱車手之工作(參與組織部分，業據臺灣苗栗地方檢察署
    檢察官起訴，不在本案起訴範圍)，依真實姓名、年籍不詳
    之詐騙集團成員指示，負責持人頭帳戶提款卡操作ATM提款
    ，將遭詐騙被害人所匯入款項領出，交由詐騙集團成員處理
    。陳佳宏、黃士綱與上開詐騙集團所屬其他成員，共同基於
    3人以上不法所有及違反洗錢犯罪防制法之犯意聯絡，於110
    年6月10日，先由該詐騙集團所屬其他成員以電話、即時通
    訊軟體line向馬筱維誆稱係馬筱維姪子，因其父即馬筱維之
    弟生病須要用錢欲借款，馬筱維不疑有他，陷於錯誤，而於
    附表所示時間，依對方指示匯款如附表所示金額至對方所指
    定如附表所示玉山商業銀行、中國信託商業銀行帳戶(人頭
    帳戶部份另由警方偵辦)。經所屬詐騙集團其他成員交付上
    開玉山商業銀行帳戶提款卡予陳佳宏，由黃士綱駕駛車牌號
    碼000-0000號租賃小客車搭載陳佳宏前往附表所示地點，由
    陳佳宏持所取得之提款卡，於附表所示時間，操作ATM提領
    如附表所示款項，陳佳宏、黃士綱自提領款項分別取得7%、
    4%報酬後，將所餘款項交由所屬詐騙集團其他成員。
二、案經馬筱維訴由新竹市警察局第二分局、第三分局及新竹縣
    政府警察局竹北分局報告偵辦
　　　  證據並所犯法條
一、證據清單暨待證事實:
編號 證據方法 待證事實 1 被告陳佳宏警詢、偵查中供述 被告陳佳宏擔任車手，由同案被告黃士綱駕車前往提領告訴人所匯入款項。 2 告訴人馬筱維警詢中指述 告訴人因遭詐騙而依對方指示匯款至對方所指定銀行帳戶。 3 匯款單、即時通訊軟體line對話紀錄 告訴人因遭詐騙而依對方指示轉帳至對方所指定銀行帳戶。 4 李明樺玉山商業銀行內湖分行帳號0000000000000號帳戶交易明細 告訴人將款項存入李明樺玉山銀行帳戶，隨即遭人提領。 5 ATM監視器提領照片 被告陳佳宏前往超商、銀行，操作ATM提領告訴人所匯入之款項。 6 和雲行動服務股份有限公司汽車出租單、車輛詳細資料報表 同案被告黃士綱駕駛車牌號碼000-0000號租賃小客車搭載被告陳佳宏提領款項。 
三、核被告陳佳宏所為，係犯刑法第339條之4第1項第2款3人以
    上共犯之詐欺取財及違反洗錢防制法第2條第1款、第2款規
    定，而應依同法第14條第1項處罰之洗錢等罪嫌。被告陳佳
    宏、同案被告黃士綱與真實姓名、年籍不詳之詐欺集團成員
    間，就上開犯行有犯意聯絡與行為分擔，請論以共同正犯。
    被告陳佳宏所犯上開加重詐欺罪、洗錢罪，係以一行為觸犯
    前揭數罪名，為想像競合犯，請依刑法第55條之規定論以刑
    法第339條之4第1項第2款之3人以上共犯之詐欺取財罪嫌。
    被告陳佳宏曾受有期徒刑之執行完畢，有本署刑案資料查註
    紀錄表附卷可佐，其於5年內故意再犯本件有期徒刑以上之
    罪，為累犯，請參照大法官會議釋字第775號解釋意旨，審
    酌是否依刑法第47條第1項規定，加重其刑。被告陳佳宏取
    得未扣案之犯罪所得新臺幣(下同)2萬1000元請依刑法第38
    條之1第1項、第3項規定宣告沒收，如全部或一部不能沒收
    或不宜執行沒收時，追徵其價額。
四、依刑事訴訟法第251條第1項提起公訴。
　　此      致
臺灣新竹地方法院
中　　華　　民　　國　 110　  年　  12    月　　 7    日
                          　　檢　察　官　張凱絜
本件正本證明與原本無異
中　　華　　民　　國　 110　　年　　12    月　　14　　日
　　　　　　　　　　　　　　　書　記　官  許戎豪
參考法條:
中華民國刑法第339條之4
犯第 339 條詐欺罪而有下列情形之一者，處 1 年以上 7 年以
下有期徒刑，得併科 1 百萬元以下罰金：
一、冒用政府機關或公務員名義犯之。
二、三人以上共同犯之。
三、以廣播電視、電子通訊、網際網路或其他媒體等傳播工具，
    對公眾散布而犯之。
前項之未遂犯罰之。
洗錢防制法第2條
本法所稱洗錢，指下列行為：
一、意圖掩飾或隱匿特定犯罪所得來源，或使他人逃避刑事追訴
    ，而移轉或變更特定犯罪所得。
二、掩飾或隱匿特定犯罪所得之本質、來源、去向、所在、所有
    權、處分權或其他權益者。
三、收受、持有或使用他人之特定犯罪所得。
洗錢防制法第14條
有第二條各款所列洗錢行為者，處 7 年以下有期徒刑，併科新
臺幣 5 百萬元以下罰金。
前項之未遂犯罰之。
前二項情形，不得科以超過其特定犯罪所定最重本刑之刑。
附表:
被害人 匯款時間 匯款金額 匯入帳戶 提領時間 提領地點 提領金額 馬筱維 110年6月10日上午10時58分 30萬元 李明樺 玉山商業銀行內湖分行帳號0000000000000號帳戶 110年6月10日 11:31 11:32 11:33 新竹縣○○市○○○路000號1「玉山銀行竹北分行」 5萬元 5萬元 5萬元     110年6月10日 16:20 新竹市○○區○○路000號「統一超商海天門市」 3萬元     110年6月11日 00:18 00:19 新竹市○○區○○路0段00○0號「統一超商佳香門市」 2萬元 2萬元     110年6月11日 00:34 00:35 新竹市○區○○路00號「玉山銀行新竹分行」 5萬元 2萬9000元  110年6月11日上午10時29分 68萬元 江佩宜 中國信託商業銀行鹽行分行帳號000000000000號帳戶 不詳 不詳 不詳